臺灣臺南地方法院臺南簡易庭民事裁定
110年度南簡字第1419號
原      告  
即反訴被告  林賜安  
訴訟代理人  林憲聰律師
被      告  
即反訴原告  林叔    
訴訟代理人  許雅芬  
            楊汶斌律師
上列當事人間請求拆屋還地事件，被告提起反訴，本院裁定如下
：
    主  文
被告即反訴原告應於本裁定送達後五日內補繳裁判費新臺幣壹萬
柒仟肆佰參拾肆元，逾期未補正，即駁回其訴。
    理  由
一、按訴訟標的之價額，由法院核定。核定訴訟標的之價額，以
    起訴時之交易價額為準；無交易價額者，以原告就訴訟標的
    所有之利益為準。以一訴主張數項標的者，其價額合併計算
    之，民事訴訟法第77條之1第1項、第2項、第77條之2第1項
    分別定有明文。次按訴訟標的之價額不能核定者，以第466
    條所定不得上訴第三審之最高利益額數加十分之一定之，民
    事訴訟法第77條之12亦有明文。
二、再按定不動產界線之訴訟，係指不動產之經界不明，或就經
    界有爭執而求定其界線所在之訴訟而言，屬財產權之爭執，
    因其訴訟標的價額不能核定，應依民事訴訟法第77條之12之
    規定計算裁判費，最高法院30年抗字第177號判例要旨參照
    。
三、經查，本件被告即反訴原告請求確認界址部分，係屬對土地
    所有權無爭執，僅在請求判定坐落臺南市○○段000○000地號
    土地之界址，依上揭說明，其訴訟標的價額為不能核定，依
    民事訴訟法第77條之12之規定，應以同法第466條所定不得
    上訴第三審之最高利益額數加10分之1即新臺幣(下同)165萬
    元定之。再查，反訴原告請求反訴被告應將系爭940地號土
    地上之地上物拆除，並將佔用土地返還反訴原告，此部分訴
    訟標的價額，自應以反訴被告占用系爭940地號土地之價額
    為斷，是此部分訴訟標的價額應核定為2,700元【計算式：2
    7,000元(每平方公尺公告土地現值)0.1平方公尺(反訴原告
    主張之占用面積)=2,700元】。揆諸前開規定及說明，本件
    訴訟標的價額應核定為1,652,700元【計算式：1,650,000元
    +2,700元=1,652,700元】，應徵第一審裁判費17,434元。茲
    依民事訴訟法第249條第1項但書之規定，限反訴原告於收受
    本裁定送達5日內補繳，逾期不繳，即駁回其訴。
四、爰裁定如主文。
中　　華　　民　　國　　110 　年　　11　　月　　18　　日
    　　　　　　　臺灣臺南地方法院臺南簡易庭
  　　　　　　　　　　　　　　　　法  官　田玉芬
以上正本係照原本作成。
如不服本裁定關於訴訟標的價額之核定，得於收受裁定正本後10
日內向本院提出抗告狀，並繳納抗告費新臺幣1,000元。
中　　華　　民　　國　　110 　年　　11　　月　　22　　日
                                  書記官  林彥汝